臺灣臺中地方法院刑事判決
111年度交簡上字第280號
上  訴  人  
即  被  告  吳文君


上列上訴人即被告因公共危險案件，不服中華民國111年6月16日
本院臺中簡易庭111年度中交簡字第1105號第一審簡易判決(聲請
簡易判決處刑案號：臺灣臺中地方檢察署111年度速偵字第2359
號)，提起上訴，本院管轄之第二審合議庭判決如下：
    主      文
上訴駁回。
    事實及理由
一、按被告於第二審經合法傳喚，無正當之理由不到庭者，得不
    待其陳述，逕行判決，刑事訴訟法第371條定有明文。次按
    對於簡易判決處刑不服而上訴者，得準用上開規定，此觀諸
    刑事訴訟法第455條之1第3項之規定自明。經查，上訴人即
    被告（下稱被告）吳文君經本院合法傳喚後，於民國111年1
    1月2日審判期日無正當理由未到庭，有本院送達證書、臺灣
    高等法院前案案件異動查證作業在卷可稽，爰不待其陳述而
    為一造辯論判決，合先敘明。
二、本案經本院合議庭審理結果，認第一審刑事簡易判決之認事
    用法及量刑均無不當，應予維持，引用第一審刑事簡易判決
    書（含臺灣臺中地方法院檢察署檢察官聲請簡易判決處刑書
    ）記載之事實、證據及理由（如附件）。
三、被告固以原審量刑過重為由提起上訴，請求撤銷原判決，從
    輕量刑等語。然關於刑之量定，係實體法上賦予法院得為自
    由裁量之事項，苟已斟酌刑法第57條各款所列情狀，而未逾
    越法定刑度，或濫用其權限，即不得任意指摘為違法（最高
    法院72年台上字第6696號、75年台上字第7033號判決參照）
    ，且在同一犯罪事實與情節，如別無其他加重或減輕之原因
    ，下級審法院量定之刑，亦無過重或失輕之不當情形，則上
    級審法院對下級審法院之職權行使，原則上應予尊重（最高
    法院85年台上字第2446號判決參照）。查本件原審判決認定
    被告所犯刑法第185 條之3 第1 項第1 款之駕駛動力交通工
    具而吐氣所含酒精濃度達每公升零點二五毫克以上罪事證明
    確，適用刑事訴訟法第449條第1項前段、第3項、第454條第
    2項，刑法第185條之3第1項第1款（至原審判決及聲請簡易
    判決處刑意旨附錄法條雖誤載為修正前刑法第185條之3，然
    依原審判決本案論罪之事實及理由，可認係適用現行之刑法
    第185條之3，僅係附錄法條欄有所誤載，且於全案情節及判
    決之本旨不生影響，爰併予更正及說明之）、第41條第1項
    前段，刑法施行法第1條之1第1項之規定，審酌被告於92年
    、100年、102年、110年間均曾因酒後駕車公共危險案件，
    經法院分別判處拘役50日、59日、有期徒刑3月、4月確定之
    素行情形，有臺灣高等法院被告前案紀錄表在卷可考；被告
    於酒後騎乘電動自行車，經警測得其吐氣所含酒精濃度高達
    每公升0.77毫克，法治觀念淡薄，漠視用路人安全，危害交
    通秩序，行為殊值非難；被告坦承犯行之犯後態度及被告自
    陳之家庭經濟狀況、智識程度（見速偵卷第21頁）暨前案刑
    度、再犯本案間隔期間等一切情狀，判處被告有期徒刑5月
    ，如易科罰金，以新臺幣1千元折算1日，已就刑法第57條規
    定事項為審認，是原判決所為量刑尚屬妥適而無過重或過輕
    ，經核原判決不僅認事用法，尚無不合，量刑亦屬允當，被
    告之上訴請求為無理由，應予駁回。
據上論斷，應依刑事訴訟法第455 條之1 第1 項、第3 項、第37
3 條、第371 條、第368 條，判決如主文。 
本案經檢察官楊凱婷聲請以簡易判決處刑，檢察官王宥棠到庭執
行職務。
中　　華　　民　　國　　111 　年　　11　　月　　30　 日 
                  刑事第二十庭審判長　法　官　江宗祐
                                     法　官　江文玉
                                     法　官　吳珈禎 
以上正本證明與原本無異。
不得上訴。
　　　　　　　　　　　　　　　　　　 書記官  廖明瑜 
中　　華　　民　　國　　111 　年　　11　　月　　30　　日
附錄本案論罪科刑法條：
中華民國刑法第185條之3第1項
駕駛動力交通工具而有下列情形之一者，處3年以下有期徒刑，
得併科30萬元以下罰金：
一、吐氣所含酒精濃度達每公升零點二五毫克或血液中酒精濃度
    達百分之零點零五以上。
二、有前款以外之其他情事足認服用酒類或其他相類之物，致不
    能安全駕駛。
三、服用毒品、麻醉藥品或其他相類之物，致不能安全駕駛。
附件：
臺灣臺中地方法院刑事簡易判決
111年度中交簡字第1105號
聲  請  人  臺灣臺中地方檢察署檢察官
被      告  吳文君
上列被告因公共危險案件，經檢察官聲請以簡易判決處刑（111
年度速偵字第2359號），本院判決如下：
    主    文
吳文君駕駛動力交通工具而吐氣所含酒精濃度達每公升零點二五
毫克以上，處有期徒刑伍月，如易科罰金，以新臺幣壹仟元折算
壹日。
    犯罪事實及理由
一、本件犯罪事實及證據，均引用附件檢察官聲請簡易判決處刑
    書之記載。
二、核被告所為，係犯刑法第185條之3第1項第1款之駕駛動力交
    通工具而吐氣所含酒精濃度達每公升0.25毫克以上之罪。
三、爰以被告之責任為基礎，審酌：（一）被告於民國92年、10
    0年、102年、110年間均曾因酒後駕車公共危險案件，經法
    院分別判處拘役50日、59日、有期徒刑3月、4月確定之素行
    情形，有臺灣高等法院被告前案紀錄表在卷可考。（二）被
    告於酒後騎乘電動自行車，經警測得其吐氣所含酒精濃度高
    達每公升0.77毫克，法治觀念淡薄，漠視用路人安全，危害
    交通秩序，行為殊值非難。（三）被告坦承犯行之犯後態度
    。（四）被告自陳之家庭經濟狀況、智識程度（見速偵卷第
    21頁）暨前案刑度、再犯本案間隔期間等一切情狀，量處如
    主文所示之刑，併諭知易科罰金之折算標準。
四、依刑事訴訟法第449條第1項前段、第3項、第454條第2項，
    刑法第185條之3第1項第1款、第41條第1項前段，刑法施行
    法第1條之1第1項，逕以簡易判決處如主文所示之刑。
五、如不服本判決，得於判決書送達後20日內，以書狀敘述理由
    ，向本庭提出上訴（須附繕本）。
中    華    民    國   111    年     6    月   16     日
                  臺中簡易庭    法  官  王振佑
以上正本證明與原本無異。
                                書記官  王淑燕
中　　華　　民　　國　　111 　年　　6 　　月　　16　　日
附件：
臺灣臺中地方檢察署檢察官聲請簡易判決處刑書
　　　　　　　　　　　　　　　　   111年度速偵字第2359號
    被　　　告  吳文君  男　52歲（民國00年00月00日生）
                        住○○市○區○○路0段00號10樓之2
                      　國民身分證統一編號：Z000000000號
上列被告因公共危險案件，業經偵查終結，認宜聲請以簡易判決
處刑，茲將犯罪事實及證據並所犯法條敘述如下：
        犯罪事實
一、吳文君前有4次公共危險犯行，第3案，於民國102年間，因
    公共危險案件，經法院判處有期徒刑3月確定，於104年6月2
    5日易科罰金執行完畢，又於110年間，因公共危險案件，經
    法院判處有期徒刑4月確定，尚未執行完畢(未構成累犯)。
    詎仍不知悔改，於111年5月23日下午5、6時許，在臺中市太
    原路上某工地內，飲用威士忌酒後，仍於同日晚間7時1分前
    某時許，自該處騎乘電動自行車上路。嗣於同日晚間7時1分
    許，行經臺中市○區○○○路000號前時，因行車不穩、左右偏移
    ，為警攔檢，發現其酒味濃厚，並於同日晚間7時40分許，
    對其施以酒精濃度測試，當場測得其吐氣所含酒精濃度值為每公
    升0.77毫克而查獲。
二、案經臺中市政府警察局第三分局報告偵辦。
        證據並所犯法條
一、上揭犯罪事實，業據被告吳文君於警詢時及偵查中均坦承不
    諱，並有員警職務報告書、道路交通事故當事人酒精測定紀
    錄表、呼氣酒精測試器檢定合格證書及臺中市政府警察局舉
    發違反道路交通管理事件通知單影本各1份等在卷可佐，被告
    犯嫌已堪認定。
二、核被告所為，係犯刑法第185條之3第1項第1款之公共危險罪
    嫌。
三、依刑事訴訟法第451條第1項聲請逕以簡易判決處刑。
    此　致
臺灣臺中地方法院
中　　華　　民　　國　 111　　年　　6 　　月　　1 　　日
                              檢  察  官　楊凱婷 
本件正本證明與原本無異
中　　華　　民　　國　 111　　年　　6 　　月　　2 　　日
                              書  記  官  劉啟丞